【裁判字號】    96,訴,19
【裁判日期】    970916
【裁判案由】    損害賠償
【裁判全文】
臺灣士林地方法院民事裁定                96年度訴字第19號
上  訴  人  甲○○
                        樓
訴訟代理人  鄭金溪律師
上列上訴人與被上訴人乙○○損害賠償事件，上訴人對於民國97
年4月10日本院合議庭第二審判決提起上訴，本院裁定如下：
    主  文
上訴駁回。
第三審訴訟費用由上訴人負擔。
    理  由
一、按對於第一審刑事簡易判決向地方法院刑事合議庭提起「上
    訴」後，被害人始提起刑事附帶民事訴訟，而經該刑事庭以
    附帶民事訴訟確係繁雜，非經長久時日不能終結其審判，以
    裁定移送於該法院民事庭者，其所謂法院民事庭，自指第二
    審之地方法院民事合議庭而言，對其所為判決提起上訴，亦
    應適用對於簡易訴訟程序第二審裁判提起上訴之程序規定（
    最高法院95年度臺簡抗字第3 號裁定意旨參照）。本件上訴
    人係於被上訴人對本院第一審刑事簡易判決於民國94年1 月
    12日提起上訴後，始於同年3 月18日提起本件附帶民事訴訟
    ，並經該受理刑事第二審案件之刑事庭裁定移送於本院民事
    庭，依上開說明，乃由第二審之本院民事合議庭依第二審訴
    訟程序為判決，上訴人對本院合議庭依上開程序於97年4 月
    10日所為判決提起上訴，自應適用對於簡易訴訟程序第二審
    裁判提起上訴之程序規定，合先敘明。
二、本件上訴意旨略以：
  (一)本件刑事判決與原審判決均係本於相同之證物、證據，所得
    結論，竟然相反，令人摸不著頭緒。依最高法院76年臺上字
    第4986號判例意旨所揭示，刑事判決證據之認定必須達到「
    通常人不致有所懷疑，而得確信其為真實之程度」；而民事
    判決只需達到「肯定之證據超越否定證據之心證優越程度」
    即可，是原審判決所為之判斷，實有違上開證據採證之「經
    驗法則」。
  (二)上訴人之跌倒時間與就診日期相當接近，且依財團法人長庚
    紀念醫院林口分院覆函之記載，亦足見上訴人雖於推拿前即
    92年10月9 日騎車跌傷，惟僅係左手受傷並非頸椎受傷，刑
    事判決認被上訴人之推拿行為與上訴人頸椎受傷之結果間有
    因果關係應無錯誤，然原審判決卻認被上訴人之推拿僅為上
    訴人所受傷害之諸多可能原因之一，其可能性甚且低於其他
    因素，而認被上訴人推拿行為與上訴人頸部斷裂無因果關係
    等情，實有判決不依證據認定之違法，且又未見說明何以低
    於其他因素，亦有判決不備理由之違法。
  (三)另原審判決依據之信德中醫診所病歷表及訴外人中醫師彭武
    成之補充說明報告書，認定上訴人於就診時，即已有肩肘部
    及頸之挫傷，進而推斷上訴人於92年10月18日至被上訴人處
    按摩前頸部即已受傷，然彭武成始終未出庭經具結對質詰問
    ，原審就此顯未經詳查，而有判決與刑事卷內現存證據相違
    背之違法情形。
  (四)再者，縱認上訴人之頸椎滑落，經一至三個月之休息即可回
    復，然在回復前之此段期間內，亦喪失勞動能力，無法工作
    至為明顯，又豈如原審所稱之無因果關係，足證原審判決實
    有違背經驗法則之違法情事等語。
三、按對於簡易訴訟程序之第二審裁判，提起第三審上訴或抗告
    ，僅得以其適用法規顯有錯誤為理由，且須經原裁判法院之
    許可。前項許可，以訴訟事件所涉及之法律見解具有原則上
    之重要性者為限。第1 項之上訴或抗告，為裁判之原法院認
    為應行許可者，應添具意見書，敘明合於前項規定之理由，
    逕將卷宗送最高法院；認為不應許可者，應以裁定駁回其上
    訴或抗告。民事訴訟法第436 條之2 第1 項、第436 條之3
    第1 、2 、3 項定有明文。所謂適用法規顯有錯誤，係指原
    第二審判決就其取捨證據所確定之事實適用法規顯有錯誤而
    言，不包括認定事實不當之情形在內，最高法院80年台上第
    1326號判例可資參照。而所謂法律見解具有原則上之重要性
    ，係指該上訴事件所涉及之法律問題，意義重大而有加以闡
    釋之必要者而言。
四、經核，上訴人所援引最高法院76年臺上字第4986號係為刑事
    判例，其內容固謂「通常一般之人均不致有所懷疑，而得確
    信其為真實之程度者，始得據為有罪之認定」等語，然並無
    上訴意旨所謂「民事判決只需達到『肯定之證據超越否定證
    據之心證優越程度』」之見解。上訴意旨以刑事判決之事實
    認定與本院判決歧異，並援引上開刑事判例，推論上開刑事
    判例所未言及之民事證據法則，進而主張判決「有違上開證
    據採證之經驗法則」，難認係就原判決適用法規顯有錯誤之
    具體指摘。至上訴人所執其餘上訴事由，無非係就本院判決
    認定上訴人傷害是否被上訴人行為所致之取捨證據、認定事
    實職權行使為指摘，要與適用法規是否顯有錯誤無涉，且上
    訴意旨所為上開指摘，亦非涉意義重大而有加以闡釋之必要
    之法律問題，難認有何法律見解具有原則上重要性之情事，
    依前揭法條規定及說明，其上訴自屬不應許可，應駁回其上
    訴。
五、依民事訴訟法第436 條之3 第3 項、第95條、第78條，裁定
    如主文。
中    華    民    國    97    年    9     月    16    日
                  民事第二庭  審判長法  官  俞慧君
                                    法  官  王怡雯
                                    法  官  王本源
以上正本證明與原本無異。
如對本裁定抗告，應於裁定送達後10日內向本院提出抗告狀，並
應繳納抗告費新台幣1000元。
中    華    民    國    97    年    9     月    17    日
                                    書記官  陳淑女


司法院資訊處製作；財團法人民間司法改革基金會備份。
